臺灣屏東地方法院刑事判決　　　　　　　100年度易字第881號
公　訴　人　臺灣屏東地方法院檢察署檢察官
被　　　告　王國鍾
上列被告因違反毒品危害防制條例案件，經檢察官提起公訴（10
0 年度毒偵字第1034號），嗣因被告就被訴事實為有罪之陳述，
經本院裁定適用簡式審判程序審理，判決如下：
    主  文
王國鍾施用第二級毒品，累犯，處有期徒刑肆月，如易科罰金，
以新臺幣壹仟元折算壹日，扣案之第二級毒品甲基安非他命玖包
（驗前淨重合計肆點壹壹伍公克，驗後淨重合計肆點零柒壹公克
）沒收銷燬。
    事  實
一、王國鍾前於民國90年間因施用毒品案件，經觀察、勒戒後，
    認有繼續施用毒品之傾向，再送強制戒治，於90年7 月24日
    停止處分出所，並於91年2 月1 日保護管束期滿執行完畢，
    由臺灣屏東地方法院檢察署檢察官以91年度戒毒偵字第33號
    不起訴處分確定。又於93年間，因施用毒品案件，經本院以
    93年度易字第368 號判處有期徒刑4 月確定，於93年11月10
    日徒刑易科罰金執行完畢。再於94年間，因施用毒品案件，
    經本院以94年度簡字第737 號判處有期徒刑6 月確定，於95
    年6 月5 日執行完畢。詎猶不知悔改，仍基於施用第二級毒
    品甲基安非他命之犯意，於100 年4 月30日上午10時許，在
    屏東縣潮州鎮○○路13號住處內，以將甲基安非他命置於玻
    璃球內以火燒烤後，吸食所產生煙霧之方式，施用第二級毒
    品甲基安非他命1 次。嗣於同（30）日中午12時35分許，在
    屏東縣潮州鎮○○路42號前，為警查獲，並扣得第二級毒品
    甲基安非他命9 包（驗前淨重合計4.115 公克，驗後淨重合
    計4.071 公克）。復徵得其同意後採尿液送驗，檢出甲基安
    非他命陽性反應，始知悉上情。
二、案經屏東縣政府警察局潮州分局報請臺灣屏東地方法院檢察
    署檢察官偵查起訴。
    理  由
一、按本件被告王國鍾所犯係死刑、無期徒刑、最輕本刑為3 年
    以上有期徒刑以外之罪，其於準備程序就被訴事實為有罪之
    陳述，經本院告知簡式審判程序之旨，並聽取其與公訴人之
    意見後，認無不得或不宜改依簡式審判程序進行之情事，依
    刑事訴訟法第273 條之1 第1 項規定，當庭裁定本件行簡式
    審判程序，合先敘明。
二、上揭事實，業據被告王國鍾於檢察官偵訊及本院審理時坦承
    不諱，且被告為警所採集之尿液檢體，經送請正修科技大學
    超微量研究中心以酵素免疫分析法及氣相層析質譜儀法檢驗
    ，結果呈甲基安非他命陽性反應，有中心100 年5 月19日編
    號R00-0000-000號尿液檢驗報告1 紙在卷足憑，又扣案之第
    二級毒品甲基安非他命9 包（驗前淨重合計4.115 公克，驗
    後淨重合計4.071 公克），經送請高雄醫學大學附設中和紀
    念醫院檢驗結果，確係第二級毒品甲基安非他命，有高雄醫
    學大學附設中和紀念醫院100 年8 月5 日編號00000-000 、
    279 、280 、281 、282 、283 、284 、285 、286 號檢驗
    報告9 紙附審卷可按（本院卷第14-22 頁），堪認被告前開
    自白與事實相符。按施用第一、二級毒品為犯罪行為，毒品
    危害防制條例第10條定有處罰明文，故施用第一、二級毒品
    者，依前揭規定本應科以刑罰，惟基於刑事政策，對合於一
    定條件之施用者，則依同條例第20條、第23條之規定，施以
    觀察、勒戒及強制戒治之保安處分，又毒品危害防制條例於
    92年7 月9 日修正公布，自93年1 月9 日施行，其中第20條
    、第23條將施用毒品之刑事處遇程序，區分為「初犯」及「
    5 年內再犯」、「5 年後再犯」，依其立法理由之說明：「
    初犯」，經觀察、勒戒或強制戒治後，應為不起訴處分或不
    付審理之裁定；經觀察、勒戒或強制戒治執行完畢釋放後，
    「5 年內再犯」者，因其再犯率甚高，原實施之觀察、勒戒
    及強制戒治既已無法收其實效，爰依法追訴或裁定交付審理
    ，至於經觀察、勒戒或強制戒治執行完畢釋放後，「5 年後
    再犯」者，前所實施之觀察、勒戒或強制戒治已足以遮斷其
    施用毒品之毒癮，為期自新及協助其斷除毒癮，仍適用「初
    犯」規定，先經觀察、勒戒或強制戒治之程序，從而依修正
    後之規定，僅限於「初犯」及「5 年後再犯」2 種情形，始
    應先經觀察、勒戒或強制戒治程序。倘被告於5 年內已再犯
    ，經依法追訴處罰，縱其第3 次（或第3 次以上）再度施用
    毒品之時間，在初犯經觀察、勒戒或強制戒治執行完畢釋放
    5 年以後，已不合於「5 年後再犯」之規定，且因已於「5
    年內再犯」，顯見其再犯率甚高，原實施觀察、勒戒或強制
    戒治，已無法收其實效，即應依該條例第10條處罰（最高法
    院97年度第5 次刑事庭會議決議意旨參照），查被告前因施
    用毒品案件，有如上開事實欄所示觀察、勒戒、強制戒治執
    行完畢，且於觀察、勒戒、強制戒治執行完畢後5年 內，再
    犯施用毒品罪受科刑判決並執行完畢等情，有臺灣高等法院
    被告前案紀錄表在卷可稽，則被告再犯本件施用毒品罪，依
    據上開說明，自應依法論罪科刑。
三、查甲基安非他命為毒品危害防制條例第2 條第2 項第2 款明
    定之第二級毒品，不得持有及施用，核被告王國鍾所為，係
    犯毒品危害防制條例第10條第2 項之施用第二級毒品罪。其
    施用前持有第二級毒品甲基安非他命之低度行為，應為其施
    用第二級毒品甲基安非他命之高度行為所吸收，不另論罪。
    被告前於94年間，因施用毒品案件，經本院以94年度簡字第
    737 號判處有期徒刑6 月確定，於95年6 月5 日執行完畢等
    情，有臺灣高等法院被告前案紀錄表1 份在卷可稽，其於受
    徒刑之執行完畢，5 年以內故意再犯本件有期徒刑以上之罪
    ，為累犯，應依刑法第47條第1 項之規定加重其刑。爰審酌
    被告前經觀察、勒戒、強制戒治後，仍未戒斷其施用毒品之
    惡習，並參酌其素行狀況、犯罪之動機、目的、手段，兼衡
    施用毒品係自我戕害身心之行為及犯罪後坦承犯行，態度良
    好等一切情狀，量處如主文所示之刑，並諭知易科罰金之折
    算標準。
四、扣案之甲基安非他命9 包（驗前淨重合計4.115 公克，驗後
    淨重合計4.071 公克），係第二級毒品已如前述，應依毒品
    危害防制條例第18條第1 項前段之規定併予宣告沒收銷燬之
    。
據上論斷，應依刑事訴訟法第299 條第1 項前段、第273 條之1
第1 項，毒品危害防制條例第10條第2 項、第18條第1 項前段，
刑法第11條前段、第47條第1 項、第41條第1 項前段，判決如主
文。
本案經檢察官潘國威到庭執行職務。
中    華    民    國   100    年    10    月    7     日
                  刑事第一庭    法  官  涂裕洪
以上正本證明與原本無異。
如不服本判決應於收受判決後10日內向本院提出上訴書狀，並應
敘述具體理由；其未敘述上訴理由者，應於上訴期間屆滿後20日
內向本院補提理由書（均須按他造當事人之人數附繕本）「切勿
逕送上級法院」。
中    華    民    國   100    年    10    月    7     日
                                書記官  卓春成
附錄本判決論罪科刑法條全文：
毒品危害防制條例第10條第2項
施用第二級毒品者，處三年以下有期徒刑。